# 改制评估的问题

提问人：vivalavida 时间：2012-02-01 10:35:21
08 年某企业改制评估，评估采用收益法和成本法，他们将收益法和成本法的差额确认了商誉进行调账，这合理吗？准则上说商誉必须是外购取得，这似乎是自创商誉了

回答人：chenyiwei
这种情况不应按照收益法的评估结果确定出资额，否则相当于以商誉出资，这是违反公司法规定的。